【裁判字號】    88,上訴,2357
【裁判日期】    890105
【裁判案由】    毒品危害防制條例
【裁判全文】
臺灣高等法院臺中分院刑事判決              民國八十八年度上訴字第二三五七號
    上  訴  人
    被      告  乙○○
右列上訴人因毒品危害防制條例案件，不服台灣台中地方法院中華民國八十八年八月
十一日第一審判決（民國八十八年度訴字第一四一五號；起訴案號：臺灣台中地方法
院檢察署八十八年度偵字第一二三九四號），提起上訴，本院判決如左：
    主  文
上訴駁回。
    事實及理由
一、本案經本院審理結果，認第一審判決認事用法及量刑均無不當，應予維持，並引
    用第一審判決書記載之事實、證據及理由（如附件）。
二、上訴人即被告乙○○（以下簡稱被告）於本院未提出其他有利之證據，僅指摘原
    判決量刑過重，惟查原判決量刑並無不當，已如前述，被告仍執此上訴，其上訴
    為無理由，應予駁回。
據上論斷，應依刑事訴訟法第三百六十八條、第三百七十三條，判決如主文。
本案經檢察官甲○○到庭執行職務。
中      華民      國    八十九    年      一      月      五      日
                                  臺灣高等法院臺中分院刑事第七庭
                                        審判長法  官  劉  連  星
                                              法  官  林  秋  華
                                              法  官  江  錫  麟
右正本證明與原本無異。
施用第一級毒品部分得上訴。
施用第二級毒品部分不得上訴。
如不服本判決應於收受送達後十日內向本院提出上訴書狀，其未述上訴之理由者並
得於提起上訴後十日內向本院補提理由書（均須按他造當事人之人數附繕本）。
                                              書記官  謝  雅  惠
中      華      民      國    八十九     年      一       月    六      日
                                                                        Ｑ
台灣台中地方法院刑事判決                        八十八年度訴字第一四一五號
    公  訴  人  臺灣臺中地方法院檢察署檢察官
    被      告  乙○○  男  二十四歲（民國○○○年○○月○○○日生）
                        住台中縣沙鹿鎮○○路安樂巷五號
                        （另案在臺灣臺中戒治所強制戒治中）
                        身分證統一編號：Ｚ000000000號
右列被告因毒品危害防制條例案件，經檢察官提起公訴（八十八年度偵字第一二三九
四號），本院判決如左：
    主  文
乙○○連續施用第一級毒品，處有期徒刑壹年貳月，扣案海洛因貳包（淨重零點參陸
公克、包裝重壹點貳公克）沒收銷燬之；又連續施用第二級毒品，處有期徒刑陸月，
扣案安非他命參包（重約拾壹點玖公克）沒收銷燬之；主刑部分應執行有期徒刑壹年
陸月。
    事  實
一、乙○○前因施用毒品案件，經檢察官聲請送觀察勒戒後，認無繼續施用毒品傾向
    ，而於八十七年十二月二十二日經臺灣高等法院台中分院以八十七年度上訴字第
    一一０六號為免刑判決確定；詎其於經免刑判決確定後，復基於概括施用第一級
    毒品海洛因及第二級毒品安非他命之犯意，自八十八年四月中旬某日起，至八十
    八年五月二十二日上午八時許止，在台中縣沙鹿鎮○○路安樂巷五號住處，分以
    摻在香煙中施用第一級毒品海洛因及以吸食器施用第二級毒品安非他命方式，連
    續施用第一級毒品海洛因及第二級毒品安非他命多次，並均每日施用；嗣於八十
    八年五月二十三日上午九時許，在台中縣沙鹿鎮○○路與四平街口為警當場查獲
    ，並扣得所有之海洛因二包（淨重０點三六公克、包裝重一點二公克）、安非他
    命三包（重約十一點九公克）；經檢察官向本院聲請將乙○○送勒戒處所觀察、
    勒戒，而依本院八十八年度毒聲字第三０二三號裁定將乙○○送勒戒處所觀察、
    勒戒後，認有繼續施用毒品之傾向。
二、案經台中縣警察局清水分局報請臺灣臺中地方法院檢察署檢察官偵查起訴。
    理  由
一、右揭犯罪事實，業據被告迭於警、偵訊及本院審理時均坦承不諱，並有扣案海洛
    因二包（淨重０點三六公克、包裝重一點二公克）、安非他命三包（重約十一點
    九公克）可證，並獲案之毒品經送法務部調查局鑑定，亦認確係海洛因，有該局
    八十八年六月二十二日陸字第八八一六六五一二號鑑定通知書在卷可查，足認
    被告之自白與事實相符，且被告為警查獲時所採之尿液經送檢驗，亦確呈嗎啡及
    安非他命陽性反應，有台中縣衛生局檢驗尿水報告書及台中看守所濫用藥物尿液
    檢驗報告各一紙附卷可稽；此外，復有台中縣警察局清水分局扣押物品清單二紙
    在卷可查；又被告前因施用毒品等罪，經檢察官向本院聲請裁定送觀察、勒戒後
    ，認無繼續施用毒品傾向，而經臺灣高等法院台中分院於八十七年十二月二十二
    日以八十七年度上訴字第一一０六號為免刑判決確定，有該判決附卷可查；被告
    於經免刑判決確定後五年內再犯毒品危害防制條例第十條之罪，經檢察官向本院
    聲請送觀察、勒戒後，認有繼續施用毒品傾向，有本院八十八年毒聲字第三０二
    三號裁定及臺灣臺中看守所附設勒戒所八十八年六月二日中所奕總字第二０七
    三號函送之證明書在卷可參；本件事證明確，被告犯行洵堪認定，應依法論科。
二、核被告所為係犯毒品危害防制條例第十條第一項施用第一級毒品罪及同條例第十
    條第二項施用第二級毒品罪；其施用第一級毒品及第二級毒品前持有之低度行為
    ，為其後施用之高度行為所吸收，均不另論罪；被告所為先後多次施用第一級毒
    品海洛因及第二級毒品安非他命之犯行，均時間緊接，所犯係構成要件相同之罪
    名，顯分係基於概括犯意反覆為之，為連續犯，均應依刑法第五十六條規定論以
    一罪，並分別加重其刑。又被告所犯上開二罪，犯意各別，行為殊異，罪名不同
    ，應分論併罰。爰審酌被告犯罪之動機、目的、手段、本件犯罪之情節及其施用
    毒品之期間長短，及施用毒品犯罪原具自戕性格，並坦承犯罪之犯後態度尚稱良
    好等一切情狀，分別量處如主文所示之刑，並定其應執行之刑，以示懲儆。末查
    ，扣案海洛因二包（淨重０點三六公克、包裝重一點二公克）及安非他命三包（
    重約十一點九公克）分為毒品危害防制條例第二條第二項第一款、第二款所指之
    毒品，依同條例第十八條第一項前段規定，自均應諭知沒收銷燬之。
據上論斷，應依刑事訴訟法第二百九十九條第一項前段，毒品危害防制條例第十條第
一項、第二項、第十八條第一項前段、第二十條第三項前段，刑法第十一條前段、第
五十六條、第五十一條第五款，判決如主文。
中    華    民    國    八十八    年        八      月        十一      日
                                  臺灣臺中地方法院刑事第六庭
                                      法  官  林  源  森
右正本證明與原本無異。
如不服本判決，應於送達後十日內向本院提出上訴狀(須附繕本)，上訴於台灣高等法
院台中分院。
                                      書記官
中    華    民    國    八十八    年        八      月        十二      日
附錄本案論罪科刑法條全文：
毒品危害防制條例第十條
施用第一級毒品者，處六月以上五年以下有期徒刑。
施用第二級毒品者，處三年以下有期徒刑。


司法院資訊處製作；財團法人民間司法改革基金會備份。
